# 求助陈版：母、子公司所得税率不一致情况下未实现内部损益递延确认问题税率选择

提问人：凡夫俗子 FGX 时间：2021-05-20 11:30:27
合并报表时，母、子公司所得税税率不一致情况下未实现内部损益递延确认问题税率选择，应该按照母公司税率还是子公司税率，或者销售方税率，或者采购方税率，请陈版指导。
会计准则对于合并递延的规定：
企业会计准则第 33 号——合并财务报表 （财会【 2014 】 10 号）
第三十条 （五）因抵消未实现内部销售损益导致合并负债表中资产、负债的账面价值与其在所属纳税主体的计税基础之间产生暂时性差异的，在合并资产负债表中应当确认递延所得税资产或递延所得税负债，同时调整合并利润表中的所得税费用，但与直接计入所有者权益的交易或事项及企业合并相关的递延所得税除外。
从企业准则中可以得出，对于因抵消未实现内部销售损益需要确认递延所得税资产或递延所得税负债。实务中，由于合并集团系由多个不同法人构成，不同法人适用的税收待遇可能不同。但是准则中没有明确规定使用哪一方的税率。

回答人：chenyiwei
应按内部交易中处于买方地位的法人的适用税率。参考：《中审众环研究 2020 》之“问题2-3-2（集团合并报表层面与已抵销的内部交易未实现损益相关的递延所得税资产／负债的适用税率）”。